【裁判字號】    90,家訴,47
【裁判日期】    900410
【裁判案由】    確認非婚生子女
【裁判全文】
臺灣臺中地方法院民事判決                          九十年度家訴字第四七號
    原      告    乙○○
                          送.
    被      告    甲○○  住台.
    兼法定代理人  丙○○  住同.
右當事人間確認非婚生子女事件，本院判決如左：
        主      文
原告之訴駁回。
訴訟費用由原告負擔。
        事      實
甲、原告方面：
一、聲明：確認被告甲○○非被告丙○○自原告受胎所生之婚生子。
二、陳述：
    原告與被告丙○○於民國八十年一月十一日結婚，感情初無不睦，嗣於八十三年十一月
    間被告丙○○與原告因故爭吵，被告丙○○即離家出走，不願共譜婚姻生活，日久雙方
    感情已無可挽回，遂於八十六年二月十四日協議離婚，詎被告丙○○於八十七年四月間
    竟以被告甲○○（民國八十五年八月二十六日生）係於婚姻關係存續中所生之子，推定
    為原告之婚生子並辦理戶籍登記，惟原告與被告丙○○自八十三年十一月間起即無共同
    生活之實，被告甲○○當無可能係被告丙○○自原告受胎所生，但形式上既推定為原告
    之婚生子並已為戶籍登記，使原告倍感困擾，故有提起本件確認之訴之必要。
三、證據：提出戶籍謄本、出生證明及親子鑑定報告書各一份為證。
乙、被告方面：
一、聲明：求為判決駁回原告之訴。
二、陳述：
    被告丙○○與原告於八十三年十一月間因故爭吵而離家出走，雙方於八十六年二月十四
    日協議離婚，被告甲○○雖係婚姻關係存續中所生，而推定為原告之婚生子，惟確非被
    告丙○○自原告受胎所生，伊之前不知法律規定應於被告甲○○出生日起一年內提起否
    認子女訴訟等語。
        理      由
一、按妻之受胎係在婚姻關係存續中者，夫縱在受胎期間內未與其妻同居，妻所生子女依民
    法第一千零六十三條第一項規定，推定為夫之婚生子女，且夫妻之一方依同條第二項規
    定提起否認之訴，應於知悉子女出生之日起一年內為之，同法條第二項亦定有明文。
二、本件原告主張其與被告丙○○於八十年一月十一日結婚，於八十三年十一月雙方因故爭
    吵，被告丙○○即離家出走，雙方已無共同生活之實，於八十六年二月十四日協議離婚
    ，被告甲○○雖係八十五年八月二十六日出生，推定為原告之婚生子並辦理戶籍登記，
    惟被告甲○○當無可能係被告丙○○自原告受胎所生，因已為戶籍登記，故提起本件否
    認子女之訴等語。核與被告丙○○陳稱其與原告於八十三年十一月間因故爭吵而離家出
    走，被告甲○○確非自原告受胎所生等情相符，且據原告提出之戶籍謄本、出生證明及
    親子鑑定報告書各一份為證，固堪採信。惟原告於本院自承於八十六年間已知悉被告甲
    ○○非伊子等情，則原告並未於民法第一千零六十三條第二項之一年除斥期間內提起否
    認子女之訴，被告甲○○仍受婚生推定而為原告之婚生子，原告自不得提起否認子女之
    訴。從而，原告提起本件否認子女之訴，於法未合，為無理由，應予駁回。
三、據上論結：本件原告之訴為無理由，依民事訴訟法第七十八條，判決如主文。
中        華        民        國   九十     年      四       月      十       日
                              臺灣臺中地方法院家事法庭
~B法    官  張惠立
右為正本係照原本作成
如對本判決上訴應於判決送達後廿日向本院提出上訴狀
中        華        民        國   九十     年      四       月      十       日
~B法院書記官


司法院資訊處製作；財團法人民間司法改革基金會備份。
